【裁判字號】    95,易,230
【裁判日期】    950630
【裁判案由】    侵占
【裁判全文】
臺灣桃園地方法院宣示判決筆錄           95年度易字第230號
公  訴  人  臺灣桃園地方法院檢察署檢察官
被      告  乙○○
            丁○○
                    （
上  一  人
指定辯護人  本院公設辯護人  甲○○
上列被告因侵占案件，於中華民國95年6 月30日下午5 時，在本
院第1法庭宣示判決，出席職員如下：
           法  官  吳為平
           書記官  江惠婷
           通  譯  徐永傳
法官起立朗讀判決主文、犯罪事實要旨、處罰條文，及告以上訴
限制、期間並提出上訴狀之法院，且諭知記載其內容：
一、主  文：
    乙○○共同連續意圖為自己不法之所有，而侵占對於業務上
    所持有之物，處有期徒刑陸月，如易科罰金，以參佰元折算
    壹日，緩刑貳年。
    丁○○共同連續意圖為自己不法之所有，而侵占對於業務上
    所持有之物，處有期徒刑玖月。
二、犯罪事實要旨：
（一）乙○○自民國九十二年八月二十八日起至九十四年七月二
      十八日止，受雇於宏有鋁品有限公司（下稱宏有公司），
      擔任會計；丁○○則自九十二年八月二十二日起至九十四
      年七月二十八日止，受雇於宏有公司，擔任送貨司機，均
      負有為宏有公司向廠商代收貨款之職務，皆為從事業務之
      人。詎乙○○與丁○○竟共同意圖為自己不法之所有，並
      基於概括犯意之聯絡，由乙○○自九十四年三月間某日起
      ，至同年七月初某日止，連續將所經手多筆款項在宏有公
      司桃園分公司位於桃園縣桃園市○○街二八一號之營業處
      所，以易持有為所有之意思，而侵占入己，共計侵占款項
      達新臺幣（下同）二十五萬五千元，乙○○得手後，除將
      部分款項供己花用外，其餘款項均依其與丁○○事先之約
      定，交由丁○○使用。丁○○另承前揭意圖為自己不法所
      有之概括犯意，於九十四五月間某日，向宏有公司之客戶
      福大機械企業社，收取一筆四萬元之貨款後，未依規定將
      前開貨款繳回公司，而以易持有為所有之意思，而予以侵
      占入己，嗣乙○○、丁○○均自九十四年七月二十九日起
      無故離職，經宏有公司查覺帳目有異而悉上情。案經宏有
      公司訴由臺灣臺北地方法院檢察署檢察官呈請臺灣高等法
      院檢察署檢察長核轉臺灣桃園地方法院檢察署檢察官偵查
      起訴，被告二人於本院準備程序進行中，就被訴之事實皆
      為有罪之陳述，經本院告知簡式審判程序意旨，並聽取公
      訴人及被告之意見後，本院合議庭裁定依簡式審判程序審
      理，於本院言詞辯論終結前，檢察官聲請改依協商程序而
      為判決。
（二）上揭犯罪事實，業據被告乙○○、丁○○於本院審理時坦
      承不諱，核與告訴代理人丙○○於警詢及檢察官偵查時具
      結證述之情節相符，並有宏有公司應收票據－客戶帳款明
      細表及領款簽收憑證等件在卷可資佐證，足認被告二人前
      開自白與事實相符，堪以採信。本件事證明確，被告二人
      犯行洵堪認定。
（三）核被告二人所為，均係犯刑法第三百三十六條第二項之業
      務侵占罪。被告二人就本件業務侵占犯行，且有犯意聯絡
      及行為分擔，應論以共同正犯。又其二人先後多次侵占宏
      有公司之款項，時間緊接，方法相同，觸犯構成要件相同
      之罪名，顯係基於概括犯意而為之，為連續犯，均依刑法
      第五十六條之規定，各以一罪論，被告丁○○之部分並加
      重其刑。爰審酌被告二人之犯罪動機、目的、手段、所生
      之危害及犯後之態度等一切情狀，分別量處如主文所示之
      刑，並就被告乙○○所處之刑，諭知易科罰金之折算標準
      ，以示懲儆。末查被告乙○○前未曾受有期徒刑以上刑之
      宣告，此有臺灣高等法院被告前案紀錄表在卷可按，其因
      一時失慮，偶罹刑典，事後已坦承犯行，並與宏有公司達
      成民事和解，已依約賠償宏有二十五萬五千元，此有和解
      書一份在卷可稽，並經告訴代理人丙○○到庭陳述屬實，
      足認其深具悔意，經此刑之宣告後，應知警惕而無再犯之
      虞，本院因認暫不執行其刑為當，予以宣告緩刑二年，用
      啟自新。
三、處罰條文：
    刑法第二十八條、第五十六條、第三百三十六條第二項、第
    四十一條第一項前段、第七十四條第一款，罰金罰鍰提高標
    準條例第一條前段、第二條。
四、協商判決除有刑事訴訟法第四百五十五條之四第一項第一款
    於本訊問程序終結前，被告撤銷協商合意或檢察官撤回協商
    聲請者；第二款被告協商之意思非出於自由意志者；第四款
    被告所犯之罪非第四百五十五條之二第一項所定得以協商判
    決者；第六款被告有其他較重之裁判上一罪之犯罪事實者；
    第七款法院認應諭知免刑或免訴、不受理者情形之一，及違
    反同條第二項「法院應於協商合意範圍內為判決；法院為協
    商判決所科之刑，以宣告緩刑或二年以下有期徒刑、拘役或
    罰金為限」之規定者外，不得上訴。
五、如有前項得上訴之情形者，得自收受判決送達之日起十日內
    ，向本院提出上訴書狀，上訴於第二審法院。
中    華    民    國    95    年    6     月    30    日
                  刑事第八庭  法  官  吳為平
                              書記官  江惠婷
以上正本證明與原本無異。
                              書記官  江惠婷
中    華    民    國    95    年    6     月    30    日
附錄論罪科刑法條：
刑法第三百三十六條
對於公務上或因公益所持有之物，犯前條第一項之罪者，處一年
以上七年以下有期徒刑，得併科五千元以下罰金。
對於業務上所持有之物，犯前條第一項之罪者，處六月以上五年
以下有期徒刑，得併科三千元以下罰金。
前二項之未遂犯罰之。


司法院資訊處製作；財團法人民間司法改革基金會備份。
